【裁判字號】    97,易,1036
【裁判日期】    971006
【裁判案由】    竊盜等
【裁判全文】
臺灣高雄地方法院刑事判決              97年度易字第1036號
公  訴  人  臺灣高雄地方法院檢察署檢察官
被      告  丁○○
上列被告因竊盜等案件，經檢察官提起公訴（97年度偵字第2138
0號），本院改行簡式審判程序，判決如下：
    主  文
丁○○犯攜帶兇器竊盜罪，累犯，處有期徒刑捌月。又犯非法由
自動付款設備取財罪，累犯，處有期徒刑伍月。又犯攜帶兇器竊
盜罪，累犯，處有期徒刑捌月，扣案之開口扳手貳支、活動扳手
壹支均沒收之。又犯攜帶兇器竊盜罪，累犯，處有期徒刑陸月，
扣案之T 型扳手壹支沒收之。應執行有期徒刑壹年拾月，扣案之
開口扳手貳支，活動扳手、T 型扳手各壹支均沒收之。
    事  實
一、丁○○前於民國91年間因竊盜案件，經臺灣臺南地方法院以
    91年度訴字第823 號判處有期徒刑1 年，臺灣高等法院臺南
    分院以92年度上訴字第1281號駁回上訴確定，嗣入監執行，
    於95年2 月28日縮刑期滿執行完畢，猶不知悔悛，分別意圖
    為自己不法之所有，為下列各該犯行：
  (一)於97年5 月14日晚上7 時16分許，在高雄市苓雅區○○○路
    與忠孝二路口前，持其所有客觀上可充作兇器使用之T 型扳
    手1 支，撬開己○○停放於該處機車之置物箱，並竊取己○○所有置放在該置物箱內之皮包1 個〔內有現金新臺幣 (下
    同）4,000 元、健保卡、駕照及行照各1 張、信用卡3 張、
    提款卡2 張及手機1 支〕得手。丁○○即於同日晚間7 時36
    分至42分間，至高雄市前鎮區○○○路406 號之統一超商內
    ，持其竊得前開己○○之夫乙○○所有之丙○○○○○○○
    提款卡（帳號詳卷），以未經己○○或乙○○同意即輸入密
    碼之不正方法，自設置於該超商具有自動付款功能之自動櫃
    員機內，接續盜領乙○○所有之存款5 次（每次金額為：5,
    000 元、2 萬、2 萬、2 萬、2 萬元、15,000元），總計自
    該自動付款設備詐得10萬元得逞。嗣丁○○即將前開竊得金
    錢以外之物品均丟棄於愛河內滅跡，另將竊得及盜領之現金
    花用一空。
  (二)復於97年7 月12日晚上10時30分許，在高雄市前鎮區○○○
    路789 號之夢時代購物廣場前，持其所有客觀上可作兇器使
    用之開口扳手2 支及活動扳手1 支，竊取庚○○所有之車牌
    號碼730-DYT 號機車車牌1 面，得手後，將之懸掛在自己騎
    乘，女友許憶吟所有之原車牌號碼123-CMD 號重型機車上。
  (三)再於97年8 月5 日晚上7 時50分許，在高雄市○鎮區○○路
    239 號前，隨身攜帶其所有客觀上可充作兇器使用之T 型扳
    手1 支，欲撬開辛○○停放於該處機車之置物箱，惟此時其
    發現該機車置物箱未關緊，即改以徒手方式掀開置物箱，並
    竊取辛○○所有置放於置物箱內之皮包1 個（內有現金3,80
    0 元、身分證、健保卡，汽、機車駕駛執照各1 張及手機1
    支）得手，嗣除將金錢以外之物品均丟棄於愛河內滅跡外，
    另將竊得之現金花用一空。
  (四)丁○○所犯編號(一)所示犯行，經員警調閱便利超商之監視錄
    影畫面後，循線查獲。另其於97年8 月6 日晚上8 時許，騎
    乘懸掛上開730-DYT 號車牌之機車行經高雄縣鳳山市○○路
    與立志街口時，為警查獲，並當場扣得其所有供犯罪所用之
    T 型扳手1 支、開口扳手2 支、活動扳手1 支，而查知其所
    犯編號(二)所示之犯罪事實，嗣丁○○於當日警詢時，經員警
    詢以：「除犯本案外，警方追查在高雄市還有犯下其他案件
    ？」，即在有偵查權限之公務員面前均不知悉其涉犯前揭編
    號(三)所示犯罪事實前，坦承其另犯該竊盜犯行，且表明並不
    逃避接受裁判之意，使員警查獲其全部竊盜犯行。
二、案經高雄縣政府警察局鳳山分局、高雄市政府警察局苓雅分
    局報請臺灣高雄地方法院檢察署檢察官偵查起訴。
    理  由
一、本案被告丁○○所犯為死刑、無期徒刑、最輕本刑為3 年以
    上有期徒刑以外之罪，其於本院審理程式進行中，就被訴事
    實為有罪之陳述，經法官告知簡式審判程式之旨，並聽取當
    事人之意見後，本院合議庭裁定進行簡式審判程式。又本案
    卷內之物證、書證等證據，依同法第273 條之2 規定，不受
    第159 條第1 項關於傳聞法則規定之限制，依法均有證據能
    力，合先敘明。
二、訊據被告對上開犯罪事實均坦承不諱，又查：
  (一)被害人己○○之機車置物箱於前揭時地遭被告撬開並且取走
    車廂內財物，嗣被告再持所竊得之提款卡前往便利商店盜領
    存款10萬元等事實，經被害人己○○於警詢中證述屬實，且
    有監視錄影翻拍畫面在卷可證（見警一卷第3至6頁）。
  (二)被害人庚○○所有之車牌號碼730-DYT 號機車車牌1 面於前
    揭時地遭人竊取之事實，經被害人庚○○於警詢中證述甚詳
    （見警二卷第7 頁）；又被告係騎乘其女友許憶吟所有之車
    號123-CMD 號輕型機車，復將其竊得之車牌懸掛於該機車上
    等情，亦經證人許憶吟證述明確（見警二卷第13頁）。此外
    ，另有扣案之開口扳手2 支、活動扳手1 支，及贓證物認領
    保管單1 紙在卷可證（見警二卷第8 頁）。
  (三)被害人辛○○置於機車置物箱內之皮包係於前揭時地遭被告
    竊走之事實，經被害人辛○○於警詢中證述屬實，且有扣案
    之T 型扳手1 支在卷可佐（見警二卷第10至12頁）。
  (四)綜上所述，應認被告之自白核與事實相符，得為認定其犯罪
    之證據，本案被告犯罪事證明確，其犯行均已經證明，應予
    依法論科。
三、論罪科刑部分：
  (一)按刑法第321 條第1 項第3 款之攜帶兇器竊盜罪，係以行為
    人攜帶兇器為其加重要件，此所謂兇器，其種類並無限制，
    凡客觀上足對人之生命、身體、安全構成威脅，具有危險性
    之兇器均屬之，且祇須行竊時攜帶此種具有危險性之兇器為
    已足，並不以攜帶之初有行兇之意圖為必要，最高法院79年
    臺上字第5253號判例可資參照。本案被告竊取被害人己○○
    所有機車車廂內財物所使用之T 型扳手雖未經扣案，而無法
    確知其外型為何，惟查，被告竊取機車置物箱內財物之方法
    ，均係使用T 型扳手插入鎖孔強行撬開鎖具，經被告供承屬
    實（見本院卷第12頁），從而，應可推認被告竊盜被害人己○○置物箱內財物所使用之T 型扳手1 支，屬前端尖利、質
    地堅硬之金屬製品，始可能順利插入車廂鎖孔撬開鎖具，足
    認係具有危險性可供兇器使用之物，屬刑法第321 條第1 項
    第3 款所稱之兇器。又被告竊取730-DYT 號車牌所使用之開
    口扳手1 支、活動扳手2 支均質地堅硬之金屬製品，扣案之
    T 型扳手1 支亦為質地堅硬、前端鋒利之金屬製品，有扣案
    物品照片1 張可證（參見警卷第26頁）。又被告係將扣案之
    T 型扳手放在上衣口袋內，隨身攜帶至犯罪現場欲竊取被害
    人辛○○機車置物箱內財物，因發現該置物箱未關好，即徒
    手打開置物箱取走皮包等節，經被告供承屬實（見本院卷第
    12頁），被告既在行竊時隨身攜帶兇器，是其該次行為亦該
    當於本款所定之加重要件無疑。
  (二)是核被告所為事實欄編號(一)所示竊取他人機車置物箱內財物
    之犯行，係犯刑法第321 條第1 項第3 款之攜帶兇器竊盜罪
    ，所為事實欄編號(一)所示自自動付款設備詐領現金得手之犯
    行，係犯刑法第339 條之2 第1 項之非法由自動付款設備取
    財罪；所為事實欄編號(二)所示竊取車牌犯行，係犯刑法第32
    1 條第1 項第3 款之攜帶兇器竊盜罪；所為事實欄編號(三)所
    示竊取他人機車置物箱內皮包之犯行，係犯刑法第321 條第
    1 項第3 款之攜帶兇器竊盜罪。被告所犯上開4 罪，均係分
    別起意為之，其行為不同，應予分論併罰。
  (三)又被告前因竊盜案件，經臺灣臺南地方法院以91年度訴字第
    823 號判處有期徒刑1 年確定，臺灣高等法院臺南分院以92
    年度上訴字第1281號駁回上訴確定，嗣入監執行，於95年2
    月28日縮刑期滿執行完畢之事實，有臺灣高等法院被告前案
    紀錄表1 紙在卷可稽，其於上開有期徒刑執行完畢後5 年內
    ，故意再犯本案有期徒刑以上之上開4 罪，均為累犯，均應
    依刑法第47條第1 項之規定加重其刑。另被告竊取被害人辛○○所有皮包之行為，係被告主動向員警坦承曾在特定處所
    犯下竊案，並提供員警線索，員警始得循線查獲之事實，經
    證人即員警戊○○於本院審理時證稱：其於97年8 月7 日查
    獲被告竊取被害人庚○○所有車牌，當時因被告身上帶有T
    型板手，其認為被告不可能只犯下該件竊取車牌案件，便詢
    問被告，被告才向其坦承曾於公正路239 號犯下竊取機車置
    物箱內財物之案件，之後其才調取轄區內報案資料，在被告
    主動告知以前，其並不知道被害人辛○○遭竊案件是被告所
    為等語明確；另員警循線查得被告係竊取辛○○財物後，被
    告始終坦認犯行一節，亦經證人戊○○證稱：其馬上請辛○○前來與被告當面對質，兩造述及竊案過程都屬實，且被告
    也承認犯行等語明確（見本院卷第40、41頁）。此外，被害
    人辛○○於97年8 月5 日晚間報案時，向員警陳稱沒有發現
    係何人行竊等語，有辛○○警詢筆錄1 份在卷可證（見本院
    卷第34、35頁），顯見至被告主動坦承犯行為止，有偵查權
    限之公務員均不知情其涉犯該件竊盜案。從而，被告乃於有
    偵查權限之公務員均不知其犯罪之前，向員警自首而表示自
    願接受裁判之意，是爰依刑法第62條第1 項之規定，減輕其
    刑，並與前開累犯之加重事由先加重後減輕之。
  (四)爰審酌被告正值青年，不思以正當方式取得財物，竟貪圖私
    慾，竊取他人之物，侵害他人之財產安全，造成被害人受有
    財產損失，惡性非輕，且被告前因犯竊盜案件而入監執行，
    甫於95年2 月28日執行完畢一節，已如前述，顯見被告經刑
    事追訴、處罰之教訓後，仍無悔改之意，自不宜輕縱，惟念
    被告犯後始終坦承犯行，且表示悔意而態度良好，並分別考
    量其所犯上開竊盜、非法由自動付款設備取得財物之犯罪情
    節，及其智識程度、生活狀況等一切情狀，分別量處如主文
    所示之刑，並定應執行有期徒刑1 年10月，以資懲警。
  (五)扣案之T 型扳手1 支，係被告竊取被害人辛○○所有財物時
    （事實欄編號(三)），隨身攜帶之兇器，為被告犯攜帶兇器竊
    盜罪所使用之物品，且為被告所有，爰依刑法第38條第1 項
    第2 款規定宣告沒收。扣案之開口扳手2 支、活動扳手1 支
    ，係被告竊取被害人庚○○所有車牌使用之物（事實欄編號
    (二)），且為被告所有，亦依刑法第38條第1 項第2 款規定宣
    告沒收之。至於被告竊取被害人己○○財物所使用之T 型扳
    手（事實欄編號(一)），並未經員警扣案一節，有本院公務電
    話紀錄1 紙在卷可證（見本院卷第49頁），為免執行困難，
    爰不為沒收之諭知，併予敘明。
據上論斷，應依刑事訴訟法第299 條第1 項前段、第273 條之1
第1 項、第284 條之1 ，刑法第321 條第1 項第3 款、第339 條
之2 第1 項、第47條第1 項、第62條第1 項、第38條第1 項第2
款、第51條第5 款，刑法施行法第1 條之1 ，判決如主文。
本案經檢察官甲○○到庭執行職務。
中    華    民    國    97    年    10    月    6    日
                  刑事第十七庭  法  官  陳思帆
以上正本證明與原本無異。
如不服本判決，應於收受本判決後10日內向本院提出上訴書狀，
並應敘述具體理由，如未敘述上訴理由者，應於上訴期間屆滿後
20 日 內補提理由書狀於本院（均須按他造當事人之人數附繕本
）「切勿逕送上級法院」。
中    華    民    國    97    年    10    月    6     日
                                書記官  李宗諺
附錄本案論罪科刑所適用之法條
中華民國刑法第321 條
犯竊盜罪而有左列情形之一者，處6 月以上、5 年以下有期徒刑
：
一、於夜間侵入住宅或有人居住之建築物、船艦或隱匿其內而犯
    之者。
二、毀越門扇、牆垣或其他安全設備而犯之者。
三、攜帶兇器而犯之者。
四、結夥三人以上而犯之者。
五、乘火災、水災或其他災害之際而犯之者。
六、在車站或埠頭而犯之者。
前項之未遂犯罰之。
中華民國刑法第339條之2
意圖為自己或第三人不法之所有，以不正方法由自動付款設備取
得他人之物者，處3 年以下有期徒刑、拘役或1 萬元以下罰金。
以前項方法得財產上不法之利益或使第三人得之者，亦同。


司法院資訊處製作；財團法人民間司法改革基金會備份。
